臺灣橋頭地方法院刑事判決　
111年度審交易字第462號
公  訴  人  臺灣橋頭地方檢察署檢察官
被      告  曾建榮




上列被告因公共危險案件，經檢察官提起公訴（111年度偵字第4
249號），被告於準備程序中就被訴事實為有罪之陳述，經告知
簡式審判程序之旨，並聽取被告與公訴人之意見後，本院裁定進
行簡式審判程序，判決如下：
    主  文
曾建榮犯不能安全駕駛動力交通工具罪，處有期徒刑捌月。
    事  實
一、曾建榮於民國111年3月15日8時許起至12時許止，在高雄市○○
    區○○○0號住處飲用米酒後，明知飲酒後吐氣所含酒精濃度達
    每公升0.25毫克以上者，不得駕駛動力交通工具，竟仍基於
    不能安全駕駛動力交通工具之犯意，於同日14時許，騎乘車
    牌號碼000-000號普通重型機車上路。嗣於同日14時18分許，行
    經高雄市左營區孟子路與文奇路口，因行車搖晃且按鳴喇叭而為
    警攔查後發覺其散發濃厚酒氣，遂於同日15時9分許對其進
    行吐氣酒精濃度測試，測得其吐氣所含酒精濃度為每公升1.
    30毫克，因而查悉上情。
二、案經高雄市政府警察局左營分局報告臺灣橋頭地方檢察署檢
    察官偵查起訴。
    理  由
一、本件被告曾建榮所犯係為死刑、無期徒刑、最輕本刑為3 年
    以上有期徒刑以外之罪，其於審判程序中就被訴事實為有罪
    之陳述，經本院告知簡式審判程序之旨，並聽取當事人意見
    後，認宜進行簡式審判程序，爰依刑事訴訟法第273條之1第
    1 項規定，裁定進行簡式審判程序。又本案之證據調查，依
    刑事訴訟法第273條之2規定，不受同法第159條第1項、第16
    1條之2、第161條之3、第163條之1及第164條至第170條規定
    之限制，均合先敘明。
二、上揭事實業經被告於警偵訊、本院準備程序及審理時均坦承
    不諱（見警卷第4至7頁；偵卷第27至28頁；院卷第48、52、
    53頁），並有高雄市政府警察局左營分局文自所酒精測定紀
    錄表、財團法人台灣商品檢測驗證中心呼氣酒精測試器檢定
    合格證書、高雄市政府警察局舉發違反道路交通管理事件通
    知單各1份（見警卷第11、23、25頁）、車輛詳細資料報表
    （見警卷第21頁）在卷可稽，足認被告上開之任意性自白與
    事實相符，堪以採信。
三、按不能安全駕駛罪係屬抽象危險犯，並不以發生具體危險為
    必要，爰於102年6月13日修正施行之刑法第185條之3第1項
    第1款規定，增訂吐氣中所含酒精濃度達每公升0.25毫克或
    血液中所含酒精濃度達百分之0.05以上之酒精濃度標準值，
    以此作為認定「不能安全駕駛」之判斷標準，以有效遏阻酒
    醉駕車事件發生，有該條文之修法理由可供參照。查被告於
    上揭時間為警查獲後，經警對其實施酒精濃度測試，測得其
    吐氣中所含酒精濃度達每公升1.30毫克一節，已有前揭酒精
    測定紀錄表存卷可按，足見被告所測得吐氣中所含酒精濃度
    業已逾現行刑法所定每公升0.25毫克之不得駕車（騎車）標
    準。從而，本件事證明確，被告上開犯行，堪以認定，應依
    法論科。
四、論罪科刑：
(一)核被告所為，係犯刑法第185條之3第1項第1款之不能安全駕
    駛動力交通工具罪。
(二)爰審酌被告於飲酒後控制力及注意力均已達不能安全駕駛之
    程度，仍貿然騎車上路；又被告前於100年、101年、102年
    、104年、110年間尚有6次酒後不能安全駕駛案件經法院判
    決有罪之紀錄，有臺灣高等法院被告前案紀錄表在卷可查（
    見院卷第57至63頁），是本次已為被告第7次犯酒後不能安
    全駕駛罪，其歷經前揭刑事偵審程序或制裁，猶未能深切反
    省警惕，竟再犯本件同類之罪，吐氣酒精濃度達每公升1.30
    毫克，逾標準值甚多，足見 其輕視自身及其他用路人生命
    、身體安全之心態，實不宜寬貸；惟念被告犯後始終坦承犯
    行，本次酒駕幸未造成他人生命身體之實害，兼衡其本次酒
    駕之交通工具為普通重型機車，暨被告自陳國中畢業之智識
    程度、入監前從事推拿助手工作、月薪新臺幣1萬5,000元、
    經濟狀況普通、沒有人需其扶養、罹患糖尿病、健康欠佳（
    見警卷第6頁；院卷第47、54頁）等一切情狀，量處如主文
    所示之刑。
據上論斷，應依刑事訴訟法第273條之1 第1項、第299條第1項前
段，判決如主文。
本案經檢察官黃淑妤提起公訴，檢察官李門騫到庭執行職務。
中　　華　　民　　國　　111 　年　　7 　　月　  12　　日
                  刑事第四庭    法　官  馮君傑
以上正本證明與原本無異。
如不服本判決應於收受判決後 20 日內向本院提出上訴書狀，並
應敘述具體理由。其未敘述上訴理由者，應於上訴期間屆滿後20
 日內向本院補提理由書 (均須按他造當事人之人數附繕本)「切
勿逕送上級法院」。
中　　華　　民　　國　　111 　年　　7 　　月　　12　　日
                                書記官  謝怡貞
附錄本案論罪科刑法條：
中華民國刑法第185條之3
駕駛動力交通工具而有下列情形之一者，處3年以下有期徒刑，
得併科30萬元以下罰金：
一、吐氣所含酒精濃度達每公升零點二五毫克或血液中酒精濃度
    達百分之零點零五以上。
二、有前款以外之其他情事足認服用酒類或其他相類之物，致不
    能安全駕駛。
三、服用毒品、麻醉藥品或其他相類之物，致不能安全駕駛。
因而致人於死者，處3年以上10年以下有期徒刑，得併科2百萬元
以下罰金；致重傷者，處1年以上7年以下有期徒刑，得併科1百
萬元以下罰金。
曾犯本條或陸海空軍刑法第54條之罪，經有罪判決確定或經緩起
訴處分確定，於十年內再犯第1項之罪因而致人於死者，處無期
徒刑或5年以上有期徒刑，得併科3百萬元以下罰金；致重傷者，
處3年以上10年以下有期徒刑，得併科2百萬元以下罰金。